【裁判字號】    89,交上易,389
【裁判日期】    890502
【裁判案由】    過失致死
【裁判全文】
臺灣高等法院臺中分院刑事判決                  八十九年度交上易字第三八九號
    上  訴  人
    即  被  告  乙○○
    選任辯護人  洪松林
右上訴人因過失致死案件，不服台灣台中地方法院八十八年度交易字第六九三號中華
民國八十九年一月四日第一審判決 (起訴案號：台灣台中地方法院檢察署八十八年度
偵字第二二八一一號），提起上訴，本院判決如左：
    主  文
原判決撤銷。
乙○○因過失致人於死，處有期徒刑伍月，如易科罰金，以參百元折算壹日，緩刑貳
年。
    事  實
一、乙○○於民國（下同）八十八年七月八日晚上十一時許，駕駛車牌號碼 S R--四
    二五九號自用小貨車，沿台中縣潭子鄉○○路由台中往豐原方向行駛，途經台中
    縣潭子鄉○○路○段三六０之二號前（即過交岔路口七．二公尺）欲停車時，本
    應注意交岔路口十公尺內，不得停車，而依當時情況，又無不能注意之情事，詎
    其能注意，竟疏未注意及此，仍將該自用小貨車向右稍微斜停於該處路邊之慢車
    道上（左前側、左後側距機車專用道邊線分別為０．七公尺及０．三公尺），嗣
    於翌（九）日凌晨三時五十五分許，適有同方向由賴聰仁酒醉（肇事後檢驗其血
    液中所含酒精濃度達三００ＭＧ／ＤＬ，換算吐氣所含酒精成份為每公升一．五
    毫克）未戴安全帽駕駛車牌號碼ＪＪＪ－九０二號重型機車自後駛經該處，亦疏
    未注意車前狀況，因而賴聰仁所駕機車車頭遂撞擊該自用小貨車左後角，使賴聰
    仁人車倒地，致賴聰仁受有顱腦損傷、頭胸腹部挫傷、下肢裂創等傷害，經送醫
    急救後因外傷性休克仍於同日凌晨四時四十分許不治死亡。
二、案經台中縣警察局豐原分局報請臺灣台中地方法院檢察署檢察官相驗後，經檢察
    官自動檢舉偵查起訴。
    理  由
一、訊據上訴人即被告乙○○對於前開事實坦承不諱，核與被害人賴聰仁之父丙○○
    於警訊及偵審中指訴之情節相符，並有台中縣警察局道路交通事故調查報告表乙
    份、現場照片八張及被害人賴聰仁之全民健康保險台灣省立豐原醫院轉檢單乙紙
    附卷可稽。而被害人賴聰仁確因本件車禍受有顱腦損傷、頭胸腹部挫傷、下肢裂
    創等傷害致外傷性休克不治死亡，亦經台灣台中地方法院檢察署檢察官督同檢驗
    員相驗屬實，製有勘驗筆錄、相驗屍體證明書及驗斷書附卷足憑。按汽車停車時
    ，交岔路口十公尺內不得停車，道路交通安全規則第一百十二條第一項第一款定
    有明文。經查本件被告於前開時地停車，本應注意遵守上開規定，而依當時情況
    ，又無不能注意之情事，詎其能注意，竟疏未注意及此，仍將車向右稍微斜停於
    距交岔路口七．二公尺處路邊之慢車道上，其車左前側、左後側距機車專用道邊
    線分別為０．七公尺及０．三公尺，有上開道路交通事故調查報告表警繪現場圖
    附卷可查，因而肇事，致被害人傷重不治死亡，足見被告自有過失，雖被害人亦
    因酒醉未戴安全帽駕駛機車及疏未注意車前狀況，而與有過失，惟被告仍難辭過
    失之責。況本件車禍經送請台灣省台中縣區車輛行車事故鑑定委員會鑑定結果，
    亦認被害人酒後駕駛重機車未注意車前狀況，為肇事主因，而被告停車不當，為
    肇事次因，有該鑑定委員會鑑定意見書附卷可按，益証被告確有過失，且其過失
    行為與被害人死亡間具有相當因果關係。本件事証明確，被告犯行堪以認定。
二、核被告乙○○所為，係犯刑法第二百七十六條第一項之過失致人於死罪。原審對
    被告乙○○論罪科刑，固非無見，惟查被告事後已與被害人家屬達成民事和解，
    有和解書在卷可憑（見本院卷第三四頁），原審未查明被害人未依道路交通安全
    規則第八十八條第五款規定駕駛機車應戴安全帽，又未及審酌被告事後有和解之
    事實，仍以被告肇事後迄今分文未賠償被害人家屬，即均有未洽，被告上訴意旨
    雖以渠僅違規停車，並無過失致死云云，惟被告有過失之情事，前已敘述甚詳，
    被告所辯雖不足採，惟原判決既有可議，應由本院將原審判決撤銷改判，爰審酌
    被告之過失程度，及事後已與被害人家屬達成民事和解，犯罪後態度良好等一切
    情狀，衡情量處有期徒刑五月，併諭知如易科罰金之折算標準。又查被告未曾受
    有期徒刑以上刑之宣告，有高等法院被告全國前案紀錄表在卷可憑，被告事後已
    與被害人家屬和解，尚知悔悟，諒無再犯之虞，本院認其刑之宣告以暫不執行為
    適當，併為緩刑二年之宣告，以勵自新。
三、據上論斷，應依刑事訴訟法第三百六十九條第一項前段、第三百六十四條、第二
    百九十九條第一項前段、刑法第二百七十六條第一項、第四十一條、第七十四條
    第一款，罰金罰鍰提高標準條例第一條前段、第二條，判決如主文。
本案經檢察官甲○○到庭執行職務。
中      華      民      國    八十九     年      五       月    二      日
                                  臺灣高等法院臺中分院刑事第三庭
                                        審判長法  官  方  艤  駐
                                              法  官  廖  柏  基
                                              法  官  劉  連  星
右正本證明與原本無異。
不得上訴。
                                              書記官  顏  子  良
中      華      民      國    八十九     年      五       月     三     日
附錄論罪科刑法條
刑法第二百七十六條第一項：
因過失致人於死者，處二年以下有期徒刑、拘役或二千元以下罰金。
                                                                        Ｏ


司法院資訊處製作；財團法人民間司法改革基金會備份。
